最高法院刑事判決　　　　　　九十四年度台上字第二三二七號
　　上　訴　人　甲○○
　　　　　　　　　　　　 36.
上列上訴人因妨害性自主案件，不服台灣高等法院台中分院中華
民國九十四年二月二十五日第二審判決（九十三年度少連上訴字
第一二八號，起訴案號：台灣台中地方法院檢察署九十二年度偵
字第一七五三七號），提起上訴，本院判決如下：
    主  文
上訴駁回。
    理  由
按刑事訴訟法第三百七十七條規定，上訴於第三審法院，非以判
決違背法令為理由，不得為之。是提起第三審上訴，應以原判決
違背法令為理由，係屬法定要件。如果上訴理由狀並未依據卷內
訴訟資料，具體指摘原判決不適用何種法則或如何適用不當，或
所指摘原判決違法情事，顯與法律規定得為第三審上訴理由之違
法情形，不相適合時，均應認其上訴為違背法律上之程式，予以
駁回。本件原判決綜合調查證據之結果，認上訴人甲○○連續犯
有刑法第二百二十七條第一項對於未滿十四歲之女子為性交罪之
事實，因而撤銷第一審之科刑判決，改判論上訴人以上開罪名，
並以上訴人為連續犯，依刑法第五十六條規定加重其刑後，量處
有期徒刑肆年貳月，已詳認定犯罪事實之依據及憑以認定之理
由，並對其否認犯罪之辯詞，如何不足採信，亦已依據卷內資料
予以指駁及說明。按事實之認定及證據之取捨，乃屬事實審法院
之職權，證人等所為供述及合法調查所得證據，何者為可採，事
實審法院本得參酌其他相關證據為自由之判斷，苟無違反經驗法
則或論理法則，自難指為違法。原判決依憑上訴人之部分自白，
被害人Ａ女及Ａ女之父於警詢及偵審時之指訴及供證，如原判決
理由二、(一)、(二)所列各項證據，及其他調查證據取捨之結果，認
定上訴人確有本件犯行，摒棄不採上訴人所為有利之辯詞，經核
其證據之取捨及證明力之判斷於法均無不合。上訴意旨仍執陳詞
，謂Ａ女之警詢筆錄係傳聞證據，無證據能力，其於警詢及偵審
時就被性侵害次數及地點之指訴前後不一，案發當日係Ａ女至上
訴人住處請求上訴人檢查其頭痛症狀後，將頭放於上訴人大腿上
，Ａ女之父就此部分之指訴前後不一，原判決僅依據Ａ女片面之
指訴，逕認上訴人於客廳沙發以手撫摸Ａ女胸部，顯有違採證法
則，況上訴人縱將躺在沙發上之Ａ女睡褲褪到小腿，以上訴人年
逾五十之體力，亦無法對Ａ女性侵害等語，係就原審已詳為調查
論斷與說明之事項，再事爭執，殊非適法之第三審上訴理由。又
審理事實之法院，其認定被告犯罪事實所憑之證據，並不以直接
證據為限，間接證據亦包括在內，凡綜合調查所得之各種直接及
間接證據，本於推理之作用得其心證，而為事實之判斷，苟與事
實無違，此項判斷即與完全憑空推測迥異，即不容任意指為違法
。查原判決並非僅依憑Ａ女之指訴為認定其犯行之唯一證據，而
係引述前開直接及間接證據，本於推理之作用予以綜合判斷，認
Ａ女指訴與事實相符，乃採為上訴人犯罪證據資料，難謂有何違
法。此外，上訴人徒憑己意，對原審採證認事職權之適法行使及
原判決理由已詳為論斷之事項，任意爭辯，顯與法定上訴第三審
之形式要件不符，其上訴違背法律上之程式，應予駁回。
據上論結，應依刑事訴訟法第三百九十五條前段，判決如主文。
中　　華　　民　　國　九十四　年　　五　　月　　五　　日
                      最高法院刑事第四庭
                          審判長法官  謝　家　鶴
                                法官  洪　文　章
                                法官  花　滿　堂
                                法官  陳　世　淙
                                法官  洪　佳　濱
      本件正本證明與原本無異
                                      書  記  官
中　　華　　民　　國　九十四　年　　五　　月　 十八 　日
                                                      V